【裁判字號】    95,交簡上,72
【裁判日期】    950630
【裁判案由】    過失傷害
【裁判全文】
臺灣高雄地方法院刑事判決            95年度交簡上字第72號
上  訴  人  丙○○
即  被  告
選任辯護人  陳文欽  律師
上列被告因過失傷害案件，不服本院交通法庭94年度交簡字第27
30號刑事第一審判決（聲請簡易判決處刑案號：臺灣高雄地方法
院檢察署94年度偵字第21049 號），提起上訴，本院管轄之第二
審合議庭判決如下：
    主  文
上訴駁回。
丙○○緩刑貳年。
    事實及理由
一、本案經本院審理結果，認第一審判決之認事用法及量刑均無
    不當，應予維持，並引用附件之本院94年度交簡字第2730號
    刑事第一審簡易判決書記載之事實、證據及理由。
二、被告上訴意旨以：本件車禍之發生，伊縱有過失，其過失責
    任亦屬輕微肇事次因，且伊犯後立即自首，而犯後態度良好
    ，再伊未曾有前科紀錄，素行良好，復雙方已達成新臺幣（
    下同）23萬元之賠償，僅如何分期給付之商談，又伊經此教
    訓應無再犯之虞，請求諭知上訴人緩刑，以勵自新等語。
三、經查，被告上訴之上開事實，核與告訴人乙○○於本院95年
    5 月5 日審判程序時之陳稱：雙方已經達成23萬元和解，但
    我要求被告先給付15萬元現金，另外8 萬元分期等語明確，
    並有道路交通事故現場圖、高雄市立小港醫院診斷證明書、
    高雄市政府交通局車輛行車事鑑定意見書各1 份在卷可稽（
      見本院94年度交簡字2730號原審卷第23頁、第68頁及警卷
    第6 頁），是本院審酌被告上開過失傷害之過失責任亦屬肇
    事次因，且伊犯後立即自首，而犯後態度良好等一切情狀，
    認原審適用刑事訴訟法第449 條第1 項前段、第3 項、第45
    4 條2 項，刑法第284 條第1 項前段、第62條前段、第41條
    第1 項，罰金罰鍰提高標準條例第1 條前段、第2 條規定予
    以論科，量處被告有期徒刑3 月，並諭知易科罰金之折算標
    準，經核其認事用法並無不當，量刑亦亦稱妥適，因此，上
    訴人執上詞遽以提起上訴，指摘原審判決不當，為無理由，
    應予駁回。惟查，本件被告於本院審判時盡心用力達成23萬
    元和解，僅如何分期給付之商談，亦為告訴人所是認；再本
    件被告車禍肇事後一直留在現場等候，並將受傷之告訴人送
    上救護車（見原審卷第53頁第20行至第21行目擊證人楊惠卿
    之證述筆錄），且立即自首，與其過失責任亦屬肇事次因，
    並有高雄市政府交通局車輛行車事鑑定意見書、原審卷第53
    頁至第55頁證人楊惠卿、王振莫之證述筆錄在卷可稽；末酌
    被告未曾受有期徒刑以上刑之宣告，亦有臺灣高等法院被告
    前案紀錄表1 份在卷可稽，是本件係因其一時失慮，偶罹刑
    典，而本院綜合上情，認其經此偵、審程序，當知所警惕，
    而無再犯之虞，故認前開所宣告之刑，以暫不執行為適當，
    爰併諭知宣告二年緩刑，以勵自新。
據上論斷，應依刑事訴訟法第455 條之1 第1 項、第3 項、第36
8 條，第373 條，刑法第74條第1 款，判決如主文。
本案經檢察官甲○○到庭執行職務。
中    華    民    國    95    年    6     月    30    日
                  交通法庭    審判長法  官  張意聰
                                    法  官  郭瓊徽
                                    法  官  施添寶
中    華    民    國    95    年    6     月    30    日
以上正本證明與原本無異。
不得上訴。
                                    書記官  陳威志
附錄本案判決論罪科刑法條
中華民國刑法第284 條
因過失傷害人者，處六月以下有期徒刑、拘役或五百元以下罰金
，，致重傷者，處一年以下有期徒刑、拘役或五百元以下罰金。
從事業務之人，因業務上之過失傷害人者，處一年以下有期徒刑
、拘役或一千元以下罰金，致重傷者，處三年以下有期徒刑、拘
役或二千元以下罰金。
附件
臺灣高雄地方法院94年度交簡字第2730號刑事簡易判決書


司法院資訊處製作；財團法人民間司法改革基金會備份。
